臺灣高等法院臺南分院民事裁定　　94年度抗字第270號
抗　告　人　丙○○
代　理　人　乙○○
相　對　人　台南區中小企業銀行股份有限公司
法定代理人　甲○○
上列抗告人因與相對人間聲請停止執行事件，對於中華民國94年
4月25日臺灣臺南地方法院94年度聲字第542號裁定提起抗告，本
院裁定如下：
    主    文
原裁定廢棄，發回臺灣臺南地方法院。
    理    由
一、本件聲請人即抗告人於原審法院聲請意旨略以：原審法院91
    年度執字第13154號強制執行事件（執行債權人為相對人台
    南區中小企業銀行股份有限公司，執行債務人為吳家興）所
    查封之台南縣永康市○○路1052號建物，非債務人吳家興所
    有，而係抗告人所有，抗告人已向原審法院提起第三人異議
    之訴，由原審法院以94年度訴字第256號審理中，爰依強制
    執行法第18條第2項規定聲請准予裁定停止執行等語。
二、原審法院裁定以：
  (一)、按提起異議之訴，法院認為有必要情形，依強制執行法第
      18條第2項規定，固得為停止強制執行之裁定。但是否有
      必要情形，自應由法院依個案情形認定之。
  (二)、查本件抗告人主張已本於上揭事由提起第三人異議之訴（
      94年度訴字第256號）云云，固屬實在。惟經原審法院依
      職權調取原審法院91年度執字第13154號強制執行案卷及
      94年度訴字第256號民事案卷審查結果，認為尚無停止強
      制執行之必要，從而抗告人之聲請，自難認為有理由，應
      予駁回。
三、抗告意旨略以：
  (一)、原裁定記載經依職權調取原審91年度執字第13154號強制
      執行案卷及94年度訴字第256號第三人異議之訴民事卷審
      查結果，認為尚無停止強制執行之必要，從而抗告人之聲
      請，難認有理由云云，固非無見。惟按駁回聲明或就有爭
      執之聲明所為裁定，應附理由，民事訴訟法第237條定有
      明文，依強制執行法第30條之1應予準用。本件何以尚無
      停止執行之必要，原裁定未明理由，當事人難以瞭解，
      特具狀聲明不服，依法提起抗告。
  (二)、原審94年度訴字第256號第三人異議之訴雖於民國（下同
      ）94年5月24日判決抗告人敗訴，但抗告人已於法定期間
      內提起上訴，且相對人所查封之台南縣永康市○○路1052
      號建物，係抗告人所有，亦有公證書為證，現強制執行程
      序已經停止中，自有聲請停止執行之必要。
四、按強制執行程序開始後，除法律另有規定外，不停止執行。
    有回復原狀之聲請，或提起再審或異議之訴，或對於和解為
    繼續審判之請求，或提起宣告調解無效之訴、撤銷調解之訴
    ，或對於許可強制執行之裁定提起抗告時，法院因必要情形
    或依聲請定相當並確實之擔保，得為停止強制執行之裁定，
    強制執行法第18條第1、2項定有明文。
五、經查：本件相對人以其已向原審法院提起第三人異議之訴（
    原審法院94年度訴字第256號），爰依強制執行法第18條第2
    項規定聲請准予裁定停止原審法院91年度執字第13154號強
    制執行事件之強制執行程序等語，並提出94年度訴字第256
    號起訴狀及開庭通知影本各1份為證，業經本院依職權調閱
    上開原審法院91年度執字第13154號及94年度訴字第256號卷
    宗，核閱無誤。則依前揭說明，抗告人形式上已符合聲請停
    止執行之要件，原審法院自應依抗告人聲請審酌本案是否有
    停止執行之必要，並於定相當並確實之擔保後，得為停止強
    制執行之裁定。惟查原審法院雖調取91年度執字第13154號
    執行卷宗及94年度訴字第256號第三人異議之訴事件卷宗後
    ，未記載敘明具體之理由，即認原審法院91年度執字第1315
    4號強制執行事件尚無停止強制執行之必要，從而駁回抗告
    人之聲請停止強制執行，自有可議。況抗告人主張原審94年
    度訴字第256號第三人異議之訴雖於94年5月24日判決抗告人
    敗訴，但抗告人已於法定期間內提起上訴，且相對人所查封
    之台南縣永康市○○路1052號建物，係抗告人所有，亦有公
    證書、上訴狀為證等語，經核似符合強制執行法第18條第2
    項聲請停止執行之規定。抗告意旨執此指摘原裁定不當，求
    為廢棄，非無理由。爰廢棄原裁定，發回原審法院更為妥適
    之裁定。
六、據上論結，本件抗告為有理由，依強制執行法第30條之1、
    民事訴訟法第492條，裁定如主文。
中　　華　　民　　國　　94　　年　　7　　月　　 13　　日
                  民事第四庭    審判長法　官　林金村
　　　　　　　　　　　　　　　　      法　官  黃三哲
　　　　　　　　　　　　　　　　      法　官  胡景彬
上為正本係照原本作成。
相對人如不服本裁定，僅得於收受本裁定正本送達後10日內以適
用法規顯有錯誤為理由，向本院提出再抗告狀（須附繕本一份及
繳納再抗告裁判費新台幣1千元)，並經本院許可後始可再抗告於
最高法院。
中　　華　　民　　國　　94　　年　　7　　月　　 14　　日
                                      書記官  趙玲瓏
【附記】
民事訴訟法第495條之1第2項準用同法第466條之1第1、2項規定
：
I對於第二審判決上訴，上訴人應委任律師為訴訟代理人。但上
　訴人或其法定代理人具有律師資格者，不在此限。
II上訴人之配偶、三親等內之血親、二親等內之姻親，或上訴人
　為法人、中央或地方機關時，其所屬專任人員具有律師資格並
  經法院認為適當者，亦得為第三審訴訟代理人。
                                                K
